---
title: "Dimension_reduction"
documentclass: ctexart
output:
  rticles::ctex:
    fig_caption: yes
classoption: "hyperref"
---

```{r setup, include=FALSE}
knitr::opts_chunk$set(echo = TRUE, warning = FALSE, message = FALSE)
library(ggplot2)
library(Rtsne)
library(vegan)
library(ape)
library(ca)
```

### multi-analysis Content
* PCA
* NMDS
* PCoa
* t-sne
* CA
* CCA
* RDA
* Permanova

### 参考文档
* 周志华《Machine Learning》
* [PCA原理](http://blog.csdn.net/u011826404/article/details/57472730)
* [方法比较](https://www.jianshu.com/p/d9576633337e?utm_campaign=maleskine&utm_content=note&utm_medium=seo_notes&utm_source=recommendation)
* [t-SNE](http://mp.weixin.qq.com/s/_DXMlNZHVKm2jMnLGQFM_Q)
* [CA](https://www.statmethods.net/advstats/ca.html)
* [CCA](http://www.cnblogs.com/jerrylead/archive/2011/06/20/2085491.html)




### demo 数据
* 瑞金糖尿病的genus profile
* 瑞金糖尿病的表型

```{r}
genus <- read.table("../dataSet/Ruijin.IGC_9.9M_.genus.ref.pro", header = T, row.names = 1
                    , sep = "\t")
phe <- read.table("../dataSet/ruijin_acar_ins.txt", header = T, row.names = 1, sep = "\t")
source("function.R")
```

### 1. 数据降维后的可视化
非约束性排序分析，区别于在环境因子约束下的CCA/RDA. 主要目的是为了是实现在低维空间中样本和样本的比较。

####  1.1 PCA

```{r}
# 保持样本名一致
name <- intersect(rownames(phe), colnames(genus))
phe <- phe[name, ]
genus <- as.data.frame(t(genus[, name]))
genus <- genus[, colSums(genus)!=0]
genus <- genus[, core(t(genus))]
# 主成分
# 是否选择 scale
prin_comp <- prcomp(genus, scale. = F)
# 碎石图
std_dev <- prin_comp$sdev
pr_var <- std_dev^2
prop_varex <- pr_var/sum(pr_var)
plot(prop_varex, xlab = "Principal Component",
             ylab = "Proportion of Variance Explained",
             type = "b")
# figure pca
# PC1和PC2
mypca(genus, phe[,1,drop=F], pc1.var = 1,pc2.var = 2,top=5)
# PC1和PC3
mypca(genus, phe[,1,drop=F], pc1.var = 1,pc2.var = 3,top=5)
```


#### 1.2 CMDS/PCOA
CMDS（Classical multidimensional scaling）
主成分分析和主坐标分析的主要区别是在后者是基于距离来算的，后者的优化目标是
新的坐标系下所有样本间的距离和原距离最小


```{r}
mypcoa(genus, phe[,1,drop=F])
```


#### 1.3 MDS/NMDS
NMDS（Non-metric multidimensional scaling）
与PCOA不同之处在于，投影之前会对原来的距离矩阵进行一个变换，期望变换后的距离矩阵
在投影后达到预期的优化目标

```{r}
metaMDS(genus,k=2,trymax=100) -> MDSfit
stressplot(MDSfit)
```


* 新生成的坐标系统下，生成的坐标间样本的距离和原始距离矩阵的距离的相关性

```{r}
myNMDS(genus, phe[,1,drop=F])
```


* Strees值其实反映了NMDS分析结果的优劣。通常认为stress<0.2时，使用NMDS分析的结果具有一定的解释意义；当stress<0.1时，可认为是一个好的排序结果；当stress<0.05时，则表明分析结果具有极好的代表性。
* 和PCOA、PCA结果类似
* Strees计算来源？

#### 1.4 t-SNE

t-SNE是基于SNE随机邻域嵌入这种方法发展的
它相对前几种的一个不同之处在于，将局部的优化考虑到你最终的损失函数中。

```{r}
mytsne(genus, phe[,1,drop=F])
```


**更进一步的研究：**
* 基于降维后的数据的模型构建



### 2. 两组数据关联的可视化
约束性排序分析，用于分析环境因子（表型数据）对样本菌群结构的影响。
基线胆汁酸数据和genus的关联


#### 2.1 CA
CA：对应分析
分为简单对应分析(两个变量间)和多重对应分析(多个变量间)，思想是对一个数据的行和列分别做因子分析，期望在同一坐标体系下将行和列的信息反应到二维图中。
简单对应分析也可以认为是卡方检验的可视化(需多个维度)。
```{r}
genus_top5 <- genus[,c(1:5)]
plot(ca(genus_top5))
```

* 该图反应了所有样本和top5的菌的关系，从图中可以看出，大部分的样本和B集中在一块
（可以认为是大部分趋向B肠型），很大一部分治疗后的样本和 Bifi、F集中在一块，说明治疗后的样本有Bifi和F升高

#### 2.2 CCA/RDA
基于CA
CCA（canonical correlation analysis）: 典型相关分析
CCA的优化目标是在两个数据集分别降维后，的相关系数最大；这里的降维是线性降维，同时相关性也是指的是线性相关；进一步的优化方法是kCCA


```{r}
phe[,20:34] -> bileacid
genus.cle <- genus[1:51,]
env.cle <- bileacid[rownames(genus.cle),]
# rm the P038V1 P081V1
rm_index <- pmatch(c("P038V1", "P081V1"), rownames(genus.cle))
genus.cle2 <- genus.cle[-rm_index,]
genus.cle2.core <- genus.cle2[,core(t(genus.cle2))]
env.cle2 <- env.cle[-rm_index, ]
sit.cca <- cca(genus.cle2.core, env.cle2)
# CCA result 
sit.cca
```

* summary(sit.cca) 0.4917表明X（genus）解释了总体变异的百分比，表示了CCA的power.

```{r}
screeplot(sit.cca)
```

* 碎石图反应了Constrained在每个典型坐标的解释度

```{r}
anova.cca(sit.cca)
```

* 当前CCA model是否有意义，The analysis is based on the differences in residual deviance in permutations of nested models.

```{r}
genus.s <- scores(sit.cca, display = "sp")
env.s <- scores(sit.cca, display = "bp")
sample.s <- sit.cca$CCA$u[,1:2]
summary <- summary(sit.cca)

xlab <- paste0("CCA1"," (",summary$cont$importance[2,1]*100, "%",")")
ylab <- paste0("CCA2"," (",summary$cont$importance[2,2]*100, "%",")")


plot(sample.s, pch = 20, main = "Genus CCA",xlim=c(-max(abs(c(env.s[,1],genus.s[,1], sample.s[,1]))),max(abs(c(env.s[,1],genus.s[,1], sample.s[,1])))),
     ylim=c(-max(abs(c(env.s[,2],genus.s[,2], sample.s[,2]))),max(abs(c(env.s[,2],genus.s[,2], sample.s[,2])))),
     xlab = xlab, ylab = ylab)
abline(h = 0, col = 2, lty = 3)
abline(v = 0, col = 2, lty = 3)
s <- 3
arrows(0, 0, env.s[, 1] * s, env.s[, 2] * s, col = 4, angle = 10, length = 0.1)
text(env.s[, 1] * s, env.s[, 2] * s, rownames(env.s), cex = 0.9, col = "deepskyblue")
enter.index <- c("Bacteroides", "unclassed", "Prevotella")
enter.index  <- pmatch(enter.index, rownames(genus.s))
text(genus.s[enter.index, 1], genus.s[enter.index, 2], rownames(genus.s)[enter.index],
    cex=0.8, col="red")

```

* 怎么理解这个结果? 

```{r}
library(pheatmap)
env.cle3 <- env.cle2
env.cle3$Bacteroides <- genus.cle2.core[,2] 
env.cle3$Prevotella <- genus.cle2.core[,3]
pheatmap(cor(env.cle3, method="s"))
```

#### 2.3 RDA(Redundancy analysis)：冗余分析

```{r}
sit.rda <- rda(genus.cle2.core, env.cle2)
sit.rda
anova.cca(sit.rda)
```
```{r}
genus.s <- scores(sit.rda, display = "sp")
env.s <- scores(sit.rda, display = "bp")
sample.s <- sit.rda$CCA$u[,1:2]
summary <- summary(sit.rda)

xlab <- paste0("Rda1"," (",summary$cont$importance[2,1]*100, "%",")")
ylab <- paste0("Rda2"," (",summary$cont$importance[2,2]*100, "%",")")


plot(sample.s, pch = 20, main = "Genus rda",xlim=c(-max(abs(c(env.s[,1],genus.s[,1], sample.s[,1]))),max(abs(c(env.s[,1],genus.s[,1], sample.s[,1])))),
     ylim=c(-max(abs(c(env.s[,2],genus.s[,2], sample.s[,2]))),max(abs(c(env.s[,2],genus.s[,2], sample.s[,2])))),
     xlab = xlab, ylab = ylab)
abline(h = 0, col = 2, lty = 3)
abline(v = 0, col = 2, lty = 3)
s <- 1
arrows(0, 0, env.s[, 1] * s, env.s[, 2] * s, col = 4, angle = 10, length = 0.1)
text(env.s[, 1] * s, env.s[, 2] * s, rownames(env.s), cex = 0.9, col = "deepskyblue")
enter.index <- c("Bacteroides", "unclassed", "Prevotella")
enter.index  <- pmatch(enter.index, rownames(genus.s))
text(genus.s[enter.index, 1], genus.s[enter.index, 2], rownames(genus.s)[enter.index],
    cex=0.8, col="red")
```